Ana Sofia Vicente Développeuse Web

Développeuse Web débutante avec une expérience en informatique de gestion et dans le social. Je suis capable d'accompagner les entreprises dans l'amélioration de leur présence en ligne. Je peux créer d'interfaces utilisateur dynamiques avec React, animations avec Css, communiquer avec le Backend au moyen Api's et améliorer la performance des flux de travail et les fonctionnalités du Web qui optimisent la récupération de données.

'Projets web formation et projet personnel à venir sur mon E-portfolio'

Formation

2023 Diplôme Développeur Web Openclassrooms RNCP Niv. V - Bac +2

Projet Application immobilière avec React - Projet Api sécurisée pour un site d'avis gastronomique - Projet Site E-commerce avec Javascript - Projet d'opti misation SEO d'un site existant - Projet d'animations page web en css - Projet Site responsive intégration maquette html5 CSS3 normes W3C.

2012 Diplôme d'Etat Educatrice Jeunes Enfants C.E.R.P.E RNCP Niv. VI - Bac + 3

2004 Développeur Java Greta (HTML - Anglais - UML - JAVA)

1994 Higher National Diploma Software Engineering University Of Brighton Bac +2

1989 Baccalauréat G (Portugal)

Expériences

09/2012 au 05/2022 Educatrice de Jeunes Enfants et Formatrice

Garant du projet d'établissement contribuant au bon développement, bien être, épanouissement, éveil artistique et culturel de l'enfant et à l'accompagne ment à la parentalité. Conception et respect des projets éducatif et pédago gique en lien avec les valeurs d'établissement, de l'hiérarchie et son équipe. Mission de prévention, éducation, coordination. Animation de réunions et for mations. Gestion plannings, commandes, administrative.

03/2007 au 07/2009 Assistante Maternelle

06/1994 au 07/2006 Informaticienne en informatique de gestion

Participation à la maintenance évolutive et corrective des applications de ges tion (cahiers de charge fonctionnelles et techniques, plans de test) dans les sec teurs des assurances, prévoyance, banque et distribution. Environnement mainframe, Cobol/CICS/DB2/SQL. SII Informatique AFK 01/06 au 07/06 chez Pacifica; SII Informatique T-Systèmes 01/97 à 02/04 chez les clients Gan Vie, Groupe Mornay, GIE Cartes Bancaires, CCF; SII Mag Info chez Galeries Lafayette (stage université de Brighton) 09/1994 à 07/1995.

09/1991 au 07/1992 Jeune Fille Au pair (Londres)

93320 Les Pavillons Sous-Bois

06.95.45.80.36

aassvicente@hotmail.com



LinkedIn



E-portfolio

Compétences

Node JS

Html5

Css3

Sass

JavaScript

Cobol

Java

PHP cours OC

React JS Express

MongoDB

DB2

SQL

MySQL Cours OC

API REST

Architecture SPA

Méthode MVC

Normes W3C

Vulnérabilités OWASP

IDE VSC

Figma

GitHub

Endevor

Business Objet

Wordpress site

Office365

Ecouter les besoins du client

Analyse et débogage des problèmes techniques

Plan de test

Proposition de solutions

Respect des deadlines

Curieuse

Rigueur et autonomie

Esprit d'équipe

Portugais langue maternelle

Anglais courant

Permis B